Config:
  hfst:
    Gen: ../../../src/generator-gt-norm.hfst
    Morph: ../../../src/analyser-gt-norm.hfst
  xerox:
    Gen: ../../../src/generator-gt-norm.xfst
    Morph: ../../../src/analyser-gt-norm.xfst
    App: lookup

Tests:

# todo:
# Proofread the gold standard (below)
# Then: run analyser, then correct. 


  Noun - hõˊppi e-stem pöllö: # Noun - full paradigm
     hõˊppi+N+Sg+Nom: hõˊppi
     hõˊppi+N+Sg+Gen: hõˊppi
     hõˊppi+N+Sg+Acc: hõˊppi
     hõˊppi+N+Sg+Ill: hõˊppja
     hõˊppi+N+Sg+Loc: hõˊppjest
     hõˊppi+N+Sg+Com: hõˊppjin
     hõˊppi+N+Ess: hõˊppjen
     hõˊppi+N+Par: hõˊppjed
     hõˊppi+N+Sg+Abe: hõˊppitää
     hõˊppi+N+Pl+Nom: hõˊppi
     hõˊppi+N+Pl+Gen: hõˊppji
     hõˊppi+N+Pl+Acc: hõˊppjid
     hõˊppi+N+Pl+Ill: hõˊppjid
     hõˊppi+N+Pl+Loc: hõˊppjin
     hõˊppi+N+Pl+Com: hõˊppjivuiˊm
     hõˊppi+N+Pl+Abe: hõˊppjitää
